臺灣高雄地方法院刑事判決　　　　　 100年度審交訴字第17號
公　訴　人　臺灣高雄地方法院檢察署檢察官
被　　　告　陳德芳
選任辯護人　張文雪律師
上列被告因過失傷害案件，經檢察官提起公訴（99年度偵字第14
251 號），本院判決如下：
    主  文
本件公訴不受理。
    理  由
一、公訴意旨如附件起訴書所載。
二、按告訴乃論之罪，告訴人於第一審辯論終結前，得撤回其告
    訴；又告訴經撤回者，法院應諭知不受理之判決，刑事訴訟
    法第238 條第1 項及第303 條第3 款定有明文。
三、本件被告陳德芳因過失傷害案件，經檢察官提起公訴，認被
    告係犯刑法第284 條第1 項前段之過失傷害罪。依同法第28
    7 條前段之規定，須告訴乃論。茲據告訴人胡玉金於民國10
    0 年2 月14日具狀撤回其告訴，有撤回告訴狀在卷可稽，揆
    諸前開說明，爰不經言詞辯論，逕為諭知不受理之判決。
四、本件被告另尚有肇事逃逸罪嫌部分，由本院另行審結。
據上論斷，應依刑事訴訟法第303 條第3 款、第307 條，判決如
主文。
中    華    民    國  100     年    4     月    14    日
                    刑事第十庭  審判長 法  官 廖建瑜
                                       法  官 王  琁
                                       法  官 顏銀秋
以上正本證明與原本無異。
如不服本判決應於收受送達後10日內向本院提出上訴書狀，並應
敘述具體理由；如未敘述上訴理由者，應於上訴期間屆滿後20日
內向本院補提理由書（均須按他造當事人之人數附繕本）「切勿
逕送上級法院」。
中    華    民    國   100    年    4     月    14    日
                                       書記官 林豐富
附件：99年度偵字第14251 號起訴書
臺灣高雄地方法院檢察署檢察官起訴書
                                     99年度偵字第14251號
    被      告  陳德芳  男  67歲（民國○○年○月○○日生）
                        住高雄縣阿蓮鄉復安村復安36號
                        居高雄縣阿蓮鄉復安村復安39之4號
                        國民身分證統一編號：Ｚ000000000號
上列被告因公共危險等案件，業經偵查終結，認應提起公訴，茲
將犯罪事實及證據並所犯法條分敘如下：
        犯罪事實
一、陳德芳於民國99年3月21日上午7時40分許，駕駛車牌號碼D6
    -9140號藍色自用小貨車，沿高雄縣岡山鎮○○里○○路由
    北往南方向行駛，行經同路段80巷之無號誌巷口右轉時，原
    應注意轉彎車應讓直行車先行，而依當時情形，並無不能注
    意之情事，竟疏未注意及此，適胡玉金騎乘車牌號碼609-EA
    R號普通重型機車，沿田厝路由北往南方向直行至該處，陳
    德芳所駕駛小貨車之右側車體勾擦胡玉金所穿著紅色外套之
    左上臂處，致胡玉金外套破損、人車倒地，胡玉金並摔落路
    旁水溝，因而受有左膝蓋1.5X1.5公分擦傷、左足背及足趾
    多處擦傷等傷害。詎陳德芳於肇事後知悉胡玉金跌落路旁水
    溝受傷，仍未停留現場施以救助，即逕行駕駛上開車輛逃逸
    ，嗣因路人江浩平、吳建森報警處理，始由員警循線查獲。
二、案經胡玉金訴由高雄縣政府警察局岡山分局報告偵辦。
        證據並所犯法條
一、證據清單
 ┌─┬───────────┬─────────────┐
 │編│證據方法              │待證事實                  │
 │號│                      │                          │
 ├─┼───────────┼─────────────┤
 │一│被告陳德芳於警詢及偵查│被告於民國99年3月21日上午 │
 │  │之供述                │，駕駛車牌號碼D6-9140號自 │
 │  │                      │用小貨車，行駛高雄縣岡山鎮│
 │  │                      │田厝路右轉田厝路80巷，至巷│
 │  │                      │內芭樂園摘芭樂之事實。    │
 ├─┼───────────┼─────────────┤
 │二│證人即告訴人胡玉金於警│全部犯罪事實。            │
 │  │詢及偵查之指訴        │                          │
 ├─┼───────────┼─────────────┤
 │三│證人（現場目擊與報案者│證人江浩平於上開時地，親見│
 │  │）江浩平於偵查具結之證│一輛藍色小貨車從田厝路右轉│
 │  │述                    │至巷子內時，擦撞在旁之機車│
 │  │                      │，機車騎士因而掉入水溝之事│
 │  │                      │實。                      │
 ├─┼───────────┼─────────────┤
 │四│證人（報案人）吳建森於│證人吳建森見告訴人之機車倒│
 │  │偵查具結之證述        │在路邊，告訴人站在馬路上腳│
 │  │                      │部流血，告訴人並指巷內不遠│
 │  │                      │處果園前之一輛藍色小貨車向│
 │  │                      │證人稱該車為肇事車輛。    │
 ├─┼───────────┼─────────────┤
 │五│道路交通事故現場圖、道│被告於前開時地，駕駛上開藍│
 │  │路交通事故調查報告表（│色自用小貨車，在上開巷口右│
 │  │一）、（二）各1份暨現 │轉時與告訴人所騎乘前開重型│
 │  │場及車損照片11張，被告│機車發生交通事故，致告訴人│
 │  │所駕汽車之照片數張    │受傷，而逃逸之事實。      │
 ├─┼───────────┼─────────────┤
 │六│高雄縣政府警察局疑似道│被告肇事後逕自逃逸之事實。│
 │  │路交通事故肇事逃逸追查│                          │
 │  │表1紙                 │                          │
 ├─┼───────────┼─────────────┤
 │七│本署99年10月12日11時勘│1.告訴人於事發時所著紅色外│
 │  │驗筆錄及照片          │  套左上臂處確有破損。    │
 │  │                      │2.破損處與被告所駕該藍色小│
 │  │                      │  貨車後車斗之金屬白鐵勾、│
 │  │                      │  螺絲之高度相當。        │
 │  │                      │3.被告所駕該車右側車門、保│
 │  │                      │  險桿有多處刮痕及凹損；後│
 │  │                      │  車斗部份有油漆脫落，與告│
 │  │                      │  訴人車照後鏡高度相當。  │
 ├─┼───────────┼─────────────┤
 │八│長佑醫院99年3月26日診 │告訴人於99年3月21日就診時 │
 │  │字第0990326號診斷證明 │之傷勢情形。              │
 │  │書1紙                 │                          │
 └─┴───────────┴─────────────┘
二、核被告陳德芳所為，係犯刑法第284條第1項前段之過失傷害
    罪嫌及同法第185條之4肇事逃逸罪嫌。被告所犯上開2罪間
    ，罪質互異，行為亦殊，請予分論併罰。
三、依刑事訴訟法第251條第1項提起公訴。
    此  致
臺灣高雄地方法院
中    華    民    國    99    年    12    月    10     日
                              檢  察  官  洪  瑞  芬
上正本證明與原本無異
中    華    民    國    99    年    12    月    26    日
                              書  記  官  董  芳  君
所犯法條
中華民國刑法第185條之4
（肇事遺棄罪）
駕駛動力交通工具肇事，致人死傷而逃逸者，處 6 月以上 5 年
以下有期徒刑。
中華民國刑法第284條第1項
（過失傷害罪）
因過失傷害人者，處6月以下有期徒刑、拘役或5百元以下罰金，
致重傷者，處1年以下有期徒刑、拘役或5百元以下罰金。